臺灣桃園地方法院民事裁定              100年度抗字第170號
抗  告  人  御銓營造有限公司
法定代理人  吳邦華
相  對  人  元和精密工業股份有限公司
法定代理人  士賢
上列當事人間聲請本票裁定事件，抗告人對於民國100 年11月23
日本院簡易庭司法事務官100 年度司票字第6297號裁定提起抗告
，本院裁定如下：
    主  文
抗告駁回。
抗告程序費用新臺幣壹仟元由抗告人負擔。
    理  由
一、抗告意旨略以：抗告人所簽發原裁定附表所示本票3 紙，係
    分別用以支付桃園縣平鎮市○○路二期工程景觀路燈費用新
    台幣（下同）80萬元、541,942 元及水電安裝工資615,000
    元，抗告人已於平鎮市農會將此款項全數匯入相對人法定代
    理人士賢帳戶內。原裁定准許相對人之請求，即有不當，
    爰依法提起抗告，請求廢棄原裁定云云。
二、按執票人向本票發票人行使追索權時，得聲請法院裁定後強
    制執行，此於票據法第123 條定有明文。又本票執票人依上
    開法條之規定，聲請法院裁定及抗告法院之裁定，法院均僅
    就本票形式上之要件是否具備予審查為已足，依非訟案件程
    序以審查強制執行許可與否，並無確定實體上法律關係存否
    之效力，如發票人就票據債務之存否有爭執時，應由發票人
    提起確認之訴，以資解決（最高法院56年台抗字第714 號、
    57年台抗字第76號判例可資參照），是關於實體上之爭執，
    於非訟程序中不得加以審究。
三、經查，本件相對人主張伊執有抗告人所簽發如原裁定附表所
    示之本票3 紙，詎於到期日後經提示未獲清償，爰依票據法
    第123 條規定聲請裁定許可強制執行等情，業經提出該本票
    影本為證（見本院100 年度司票字第6297號卷第6 頁）。查
    系爭本票，載有發票人、發票日、付款地、到期日及票面金
    額，即已符合本票之形式上要件，原裁定予以准許，即無不
    合。至抗告人抗辯其已於平鎮市農會將此款項全數匯入相對
    人法定代理人士賢帳戶乙節，縱令屬實，亦屬有關票據債
    務存否等實體上之爭執，揆諸上揭判例意旨，要非本件非訟
    程序所得審究。從而，抗告意旨指摘原裁定不當，求予廢棄
    ，為無理由，應予駁回。
四、據上論結，本件抗告為無理由，依非訟事件法第46條、第21
    條第2 項、第24條第1 項，民事訴訟法第495 條之1 第1 項
    、第449 條第1 項、第95條、第78條，裁定如主文。
中    華    民    國   100    年    12    月    22    日
            民事第一庭 審判長 法  官  郭琇玲
                              法  官  范明達
                              法  官  邱璿如
右為正本係照原本作成。
本裁定除以適用法規顯有錯誤為理由，不得再抗告；如提再抗告
，應於收受送達後10日內，委任律師為代理人向本院提出再抗告
狀，並繳納再抗告費新台幣1000元。
中    華    民    國   100    年    12    月    23    日
                              書記官  利冠蔚